# 请教陈版主，关于向创业公司收购资产和业务的会计处理

提问人：aRQue 时间：2014-10-26 21:32:36
请教陈版主： A公司与B公司达成<资产转让协议>，协议内容如下：
1. B公司将现有的收入合同和业务转给A公司（转让前的收入属于B公司，转入后属于A公司），B公司的创业股东变成A公司的员工，B公司不能再进行任何业务，并在两年内注销。
2. A公司支付 500 万元给B公司，其中 10 万元为B公司账上的固定资产；此外，B公司无其他资产，只有用于工作的QQ账号等。
3. B公司向A公司开了 10 万元的销售固定资产发票， 490 万元的技术转让费。
据介绍，A公司购买的目的在于获得客户资源和创业团队。请问该 490 万元应如何进行账务处理？ 是否可以计入无形资产？还是需要计入费用？

回答人：chenyiwei
这种情况应构成非同一控制下的业务合并，应根据解释 5 号第一条的规定识别和计量被购买方的可辨认无形资产。其中，客户资源的公允价值如能可靠计量的，应确认为无形资产；创业团队价值不能单独计量，应计入商誉。

提问人：aRQue 时间：2014-10-26 22:49:40
谢谢陈版，如何判断客户资源是否能可靠计量？假若客户资源不能可靠计量，是否应计入商誉？在该例子中，协议是一揽子签订的，因对价较小，也没有请外部评估师进行评估。

回答人：chenyiwei
如果对合并报表整体影响较大，且客户资源的寿命有明显限制的，还是建议尽可能评估。否则很可能对报表整体有重大影响。